臺灣臺南地方法院刑事判決　　　　　　　　96年度訴字第10號
公　訴　人　臺灣臺南地方法院檢察署檢察官
被　　　告　甲○○
上列被告因違反毒品危害防制條例案件，經檢察官提起公訴（九
十五年度毒偵字第二九三三號），被告於本院準備程序中就被訴
事實為有罪之陳述，受命法官於聽取當事人意見後，本院合議庭
裁定由受命法官獨任進行簡式審判程序，判決如下：
    主  文
甲○○施用第一級毒品，累犯，處有期徒刑壹年，扣案第一級毒
品海洛因壹包（淨重零點零伍公克）沒收銷燬之；扣案盛裝第一
級毒品海洛因之包裝袋壹只沒收。
    事  實
一、甲○○前於民國九十一年間，因施用毒品案件，經本院以九
    十一年度毒聲字第一一八二號裁定令入戒治處所施以強制戒
    治一年，於九十二年六月十七日停止戒治出所，同年十月三
    十日執行完畢；而上開犯行之刑案部分，經本院以九十一年
    度訴字第七七七號判處有期徒刑一年確定，於九十三年八月
    十六日縮短刑期執行完畢出監。甲○○復基於反覆施用第一
    級毒品之犯意，自九十五年一月間某日起至九十六年一月間
　　某日止，在其臺南縣善化鎮東隆里東勢寮二○三號之二住處
  　等地，以注射方式施用第一級毒品海洛因（下稱海洛因）多
    次，嗣於九十五年十一月六日下午四時十分許，為警在臺南
　　縣永康市○○○路八三六號前查獲，並扣得海洛因一包（淨
  　重○．○五公克），始悉上情。
二、案經臺南市警察局第五分局報請臺灣臺南地方法院檢察署檢
    察官偵查起訴。
    理  由
一、上揭事實，業據被告甲○○於警詢、偵查、本院訊問、準備
    及審理程序中均自白不諱；而被告為警採尿送驗結果，固呈
    海洛因人體代謝物嗎啡陰性反應，惟其嗎啡檢出濃度尚有２
    ６８ＮＧ／ＭＬ，有長榮大學於九十五年十一月二十七日出
    具之確認報告、臺南市警察局第五分局應受尿液採驗人尿液
    檢體採集送驗紀錄表各一份在卷為憑；且被告經扣案之白粉
    一包，含第一級毒品海洛因成分（淨重○‧○五公克），有
    法務部調查局調科壹字第○九五二三○四二三一○號鑑定書
    及臺灣臺南地方法院檢察署獲案毒品表各一份在卷可證。可
    見被告自白有施用第一級毒品行為，確係實情，自堪採信。
    按觀察勒戒或強制戒治執行完畢釋放後，五年內再犯毒品危
    害防制條例第十條施用第一、二級毒品之罪者，檢察官應依
    法追訴，毒品危害防制條例第二十三條第二項，定有明文。
　　被告曾因施用毒品案件，經本院以九十一年度毒聲字第一一
  　八二號裁定令入戒治處所施以強制戒治一年，於九十二年六
    月十七日停止戒治出所，同年十月三十日執行完畢等情，有
    臺灣臺南地方法院檢察署刑案資料查註紀錄表及臺灣高等法
　　院被告前案紀錄表各一份附卷可稽。被告於前次強制戒治執
  　行完畢後五年內再犯本件施用第一級毒品之罪，事證明確，
    犯行洵堪認定。
二、論罪科刑：
　(一)按海洛因屬毒品危害防制條例第二條第二項第一款所列之第
　　一級毒品。故核被告所為，係犯毒品危害防制條例第十條第
　　一項之施用第一級毒品罪。被告非法持有第一級毒品海洛因
  　之低度行為，為其施用之高度行為所吸收，不另論罪。
　(二)按特定犯罪行為具有反覆實施之特性，立法者於制定刑罰法
  　律之初，亦已認知該種行為類型之反覆性，而有意藉由法條
    中客觀構成要件之行為要素，涵括上開具有反覆實施特性之
    數個犯罪行為，仍僅予以一次刑法之評價為已足，學理上有
    以「構成要件行為單數」稱之。施用毒品犯罪通常極易成癮
    ，一旦身染毒癮，即有於短時內密集施用之傾向，是就業已
    成癮之施用毒品者而言，如將個別施用行為在刑法上逐一評
    價並分別論處罪刑，恐係無視於該種犯罪類型反覆實施之特
    性，而有使行為人承受過度且顯不相當刑罰之疑慮，從而，
    將反覆施用毒品行為歸類學理上「構成要件行為單數」態樣
    之一種，僅應為一次犯罪構成要件之評價，顯較合理。查本
    案被告於九十三年八月十六日因另案執行有期徒刑完畢出監
    ，詎仍無法抗拒誘惑，於上開期間再度施用海洛因，足見其
    確已施用海洛因成癮。被告上揭所為，自應論以施用第一級
    毒品之構成要件行為單數，僅該當毒品危害防制條例第十條
　　第一項之施用第一級毒品罪一次。
　(三)被告上開犯罪事實中，除於九十五年十一月六日下午三時許
  　，在其上開住處施用海洛因之行為外，其餘時間反覆多次施
    用第一級毒品之犯行，均未據起訴，然檢察官就犯罪事實一
    部起訴者，其效力及於全部，上揭部分與本案檢察官起訴論
    罪科刑之部分，具有構成要件行為單數之實質上一罪關係，
    本院自應就此未經起訴部分，一併加以審判。
  (四)被告有如上開事實欄一所載之前科及有期徒刑執行紀錄，有
    前揭刑案資料查註紀錄表及被告前案紀錄表可參，其於有期
  　徒刑執行完畢後，五年內故意再犯本件有期徒刑以上之罪，
    為累犯，應依刑法第四十七條第一項之規定，加重其刑。
　(五)爰審酌被告迭經觀察、勒戒、強制戒治及有期徒刑之處遇措
　　施後，猶未能深切體認毒品危害己身之鉅，及早謀求脫離毒
  　害之道，反而於出所出監後伺機再犯，未見有何警惕及悔意
    ，自有使其接受相當時期監禁處遇以教化性情之必要，惟被
    告於本院審理時坦承犯行，犯後態度尚可，且施用毒品固戕
    害個人健康，然未侵害他人權益，犯罪手段平和，被告之智
    識程度等一切情狀，量處如主文所示之刑。
  (六)扣案白粉一包含第一級毒品海洛因（淨重○．○五公克），
    係查獲之毒品，不論屬於犯人與否，應依毒品危害防制條例
    第十八條第一項前段之規定沒收銷燬之。至扣案盛裝第一級
　　毒品海洛因之包裝袋一只，係被告所有並供盛裝及施用第一
　　級毒品海洛因所用之物，應另依刑法第三十八條第一項第二
　　款規定，併予諭知沒收。
據上論斷，應依刑事訴訟法第二百七十三條之一第一項、第二百
九十九條第一項前段，毒品危害防制條例第十條第一項、第十八
條第一項前段，刑法第十一條、第四十七條第一項、第三十八條
第一項第二款，判決如主文。
本案經檢察官乙○○到庭執行職務。
中　　華　　民　　國　　96　　年　　3 　　月　　28　　日
　　　　　　　　　刑事第十庭    法　官　陳賢德
以上正本證明與原本無異。
如不服本判決，應於收受送達後10日內向本院提出上訴書狀（應
附繕本）。
　　　　　　　　　　　　　　　　書記官  莊文茹
中　　華　　民　　國　　96　　年　　3 　　月　　30　　日
附錄論罪科刑法條：
毒品危害防制條例第十條第一項：
施用第一級毒品者，處六月以上五年以下有期徒刑。
